臺灣新北地方法院板橋簡易庭民事裁定
111年度板簡字第1438號
原      告  張玉珍  
訴訟代理人  張立宇律師                    
複代理人    張君宇律師
上列原告與被告林諺含等間請求確認界址事件，本院裁定如下：
    主  文
原告應於本裁定送達後七日內，提出足以認定新北市○○區○○段○○
○○地號土地於民國一一一年五月二日交易價額之資料，並陳報主
張上開土地與新北市○○區○○段○○○○地號土地間之界址，以查報本
件訴訟標的價額，並依民事訴訟法第七十七條之十三所定費率，
計算訴訟標的價額補繳裁判費，逾期不補正，即駁回原告之訴。
    理  由
一、按起訴不合程式或不備其他要件之情形者，依其情形可以補
    正經審判長定期間命其補正而不補正者，法院應以裁定駁回
    之，民事訴訟法第249條第1項第6款定有明文。次按民事訴
    訟法第427條第2項第5款所謂因定不動產界線之訴訟，或設
    置界標涉訟者，係指不動產之經界不明，或就經界有爭執而
    求定其界線所在之訴訟而言，此與請求確認某不動產至某界
    線屬於自己所有或不屬於被告所有而涉訟者不同（最高法
    院100年度台抗字第164號民事裁定）。又原告訴請確定界址
    ，若屬對土地所有權並無爭執，僅在請求判定界址，其訴訟
    標的價額不能核定，應依民事訴訟法第77條之12之規定，其
    標的價額視為新臺幣（下同）165萬元。倘涉及土地面積之
    爭執，即應調查原告就訴訟標的所有之利益究為若干，以核
    定其訴訟標的價額，亦即以兩造有爭執之土地面積價額為準
    ，徵收裁判費（民國84年6月司法院第23期司法業務研究有
    關訴請確定界址應如何徵收裁判費之研究結論參照）。末按
    提起民事訴訟，應依民事訴訟法第77條之1第2項、第77條之
    13之規定，按訴訟標的起訴時之交易價額繳納裁判費，此為
    必備之程式。
二、本件原告主張其所有坐落新北市○○區○○段000地號土地（下
    稱系爭土地）及被告所有之新北市○○區○○段000地號土地（
    下稱A土地）相鄰，請求確定上開二土地之界址，依上揭說
    明，其訴訟標的價額之核定，應以兩造有爭執之土地面積價
    額為準，原告應於收受本裁定7日內，提出足供認定系爭土
    地於111年5月2日即起訴時交易價額之資料（如鑑價機構之
    鑑價報告、近期買賣成交價格、實價登錄等），並陳報其主
    張系爭土地與 A土地間之界址，並依該界址與現存界址間土
    地面積差額計算原告因界址變更所獲之利益，再依民事訴訟
    法第77條之13所定費率，按訴訟標的價額補繳裁判費，爰定
    期命原告補正如主文所示，逾期不補正，即駁回原告之訴。
    至稅捐機關之課稅現值、核定契價等均難認係不動產之交易
    價額，不得以之作為訴訟標的價額，併此敘明。
三、依民事訴訟法第436條第2項、第249條第1項但書，裁定如主
    文。
中    華    民    國    111   年    7     月    26   日
                  臺灣新北地方法院板橋簡易庭
                 法  官  吳孟竹
以上正本係照原本作成。
本件不得抗告。
中　　華　　民　　國　　111 　年　　7 　　月　　26　　日
                               書記官　李庭君